臺灣高等法院刑事裁定
109年度抗字第2050號
抗  告  人
即受 刑 人  周秀鳳


上列抗告人即受刑人因聲請撤銷緩刑案件，不服臺灣桃園地方法
院中華民國109年11月9日裁定（109年度撤緩字第380號），提起
抗告，本院裁定如下：
    主  文
抗告駁回。                                             
    理  由
一、原裁定意旨略以：抗告人即受刑人周秀鳳（下稱受刑人）前
    因幫助犯詐欺案件，經臺灣桃園地方法院（下稱桃園地院）
    以107年度審簡字第84號簡易判決判處有期徒刑3月（得易科
    ），緩刑3年，並於民國107年3月20日確定，惟受刑人於緩
    刑期內之108年7月18日至同年7月28日（應係8月28日之誤）
    更犯竊盜罪25次，經臺灣新北地方法院（下稱新北地院）以
    109年度簡字第1917號簡易判決判處拘役10日，共計25次（
    得易科），並於109年8月4日確定，受刑人確有於緩刑期內
    故意犯他罪，而在緩刑期內受拘役宣告確定之事實，合於刑
    法第75條之1第1項第2款之事由。審酌受刑人因受緩刑宣告
    確定後，本應知所警惕，謹慎行事，珍惜自新之機會，並澈
    底斷除犯罪意念，詎於緩刑期內犯竊盜案件多達25次，顯見
    受刑人未確實悔過進而守法慎行，法治觀念淡薄，足認其未
    因受前案刑事裁判而有所警惕，原宣告之緩刑難收預期效果
    ，有執行刑罰之必要。是聲請人聲請撤銷受刑人前揭緩刑之
    宣告，為有理由，應予准許，爰依刑法第75條之1第1項第2
    款規定撤銷其緩刑之宣告等語。
二、抗告意旨略以：受刑人前因提供帳戶而犯下幫助詐欺取財罪
    ，因心中有愧，所以承擔賠償被害人損失之責任，已依緩刑
    所附賠償被害人之條件，全部履行完畢；受刑人在全聯福利
    中心所犯之竊盜罪，已獲得原諒並以賠償新臺幣10萬元和解
    ，受刑人係因生病犯下這些錯誤，因此讓2個女兒抬不起頭
    ，已深感後悔及自責，希望法院能再給受刑人一次機會，償
    還積欠親友及全聯福利中心之款項，日後定當約束自己行為
    不再犯錯，並遵照家人意見就醫治療等詞。
三、按受緩刑之宣告，在緩刑期內因故意犯他罪，而在緩刑期內
    受6月以下有期徒刑、拘役或罰金之宣告確定者，足認原宣
    告之緩刑難收其預期效果，而有執行刑罰之必要者，得撤銷
    其宣告，刑法第75條之1第1項第2款定有明文。緩刑制度係
    為促使惡性輕微之被告或偶發犯、初犯改過自新而設，而刑
    法第75條之1修正理由即明示：「現行關於緩刑前或緩刑期
    間故意犯他罪，而在緩刑期內受得易科罰金之有期徒刑之宣
    告者，列為應撤銷緩刑之事由，因認過於嚴苛，而排除第75
    條應撤銷緩刑之事由，移列至得撤銷之事由，俾使法官依被
    告再犯情節，而裁量是否撤銷先前緩刑之宣告；其次，如有
    前開事由，但判決宣告拘役、罰金時，可見行為人仍未見悔
    悟，有列為得撤銷緩刑之事由，以資彈性適用。」又上開條
    文採用裁量撤銷主義，賦予法院撤銷與否之權限，特於第1
    項規定實質要件為「足認原宣告之緩刑難收其預期效果，而
    有執行刑罰之必要」，亦即於上揭「得」撤銷緩刑之情形，
    法官應依職權本於合目的性之裁量，妥適審酌受刑人所犯前
    後數罪間，關於法益侵害之性質、再犯之原因、違反法規範
    之情節是否重大、受刑人主觀犯意所顯現之惡性及其反社會
    性等情，是否已使前案原為促使惡性輕微之被告或偶發犯、
    初犯改過自新而宣告之緩刑，已難收其預期之效果，而確有
    執行刑罰之必要，供作審認之標準。
四、經查：
  ㈠受刑人前因提供金融帳戶存摺、提款卡、密碼予詐欺集團成
    員，而犯幫助詐欺取財罪，經桃園地院以107年度審簡字第8
    4號判決判處有期徒刑3月（得易科），緩刑3年，並於107年
    3月20日確定；詎受刑人於緩刑期內之108年7月18日至同年8
    月28日期間，一再前往其居處附近之「全聯福利中心豐年店
    」，竊取飲料、堅果零食等物，共計25次，經新北地院以10
    9年度簡字第1917號判決各判處拘役10日（共25罪），並定
    應執行拘役120日（得易科），於109年8月4日確定，有各該
    判決書及被告前案紀錄表在卷可憑，堪認受刑人確有於緩刑
    期內故意犯他罪，而在緩刑期內受拘役宣告確定之事實，合
    於刑法第75條之1第1項第2款得撤銷緩刑宣告之事由。
　㈡本院考量受刑人於犯幫助詐欺取財罪而受緩刑宣告確定後，
    仍故意再犯竊盜罪，且短短42日期間，即犯竊盜罪達25次，
    足見其法治觀念淡薄，貪圖不法小利而心存僥倖，未因受刑
    事追訴及緩刑宣告而有所警惕，亦未於犯後深思己非，有所
    悔悟知所節制，更未珍惜為使其改過自新而宣告之緩刑，足
    認原宣告之緩刑已難收其預期效果，而有執行刑罰之必要。
    原裁定就如何認定前案宣告之緩刑已難收預期效果，有執行
    刑罰之必要，經裁量後撤銷受刑人前案緩刑之宣告，已詳敘
    所憑認定之理由，合於刑法第75條之1第1項第2款所定之目
    的性裁量，經核尚無違法或不當。抗告意旨仍執前詞，指摘
    原裁定不當，為無理由，應予駁回。
五、因撤銷緩刑宣告後，應執行桃園地院107年度審簡字第84號
    判決判處之有期徒刑3月時，如受刑人因擔心入監服刑影響
    家人名譽或就醫治療之計畫，仍得依規定向執行檢察官聲請
    易科罰金、分期繳納或易服社會勞動，併予敘明。
六、依刑事訴訟法第412條，裁定如主文。 
中　　華　　民　　國　　109 　年　　12　　月　　7 　　日
                  刑事第十三庭  審判長法  官  王國棟
                                      法  官  呂煜仁
                                      法  官　曹馨方
以上正本證明與原本無異。
不得再抗告。
                                      書記官　游秀珠
中　　華　　民　　國　　109 　年　　12　　月　　7 　　日